臺灣高雄地方法院刑事判決　　　　　　　94年度訴字第2088號
公　訴　人　臺灣高雄地方法院檢察署檢察官
被　　　告　甲○○
指定辯護人　本院公設辯護人　黃秋葉
上列被告因違反槍砲彈藥刀械管制條例案件，經檢察官提起公訴
（94年度偵字第8287號），本院判決如下：
    主  文
甲○○未經許可，持有可發射子彈具有殺傷力之改造手槍，處有
期徒刑參年貳月，併科罰金新台幣伍萬元，罰金如易服勞役，以
銀元參佰元即新台幣玖佰元折算壹日。
扣案之改造手槍壹支（槍枝管制編號0000000000號，含彈匣壹個
），沒收。
    事  實
一、甲○○於民國88年10月間某日，在高雄市六合夜市某玩具店
    內，以新台幣（下同）5,000 元之價格，購得可發射子彈具
    有殺傷力之改造手槍（槍枝管制編號0000000000號，含彈匣
    1 個）1 支後，即未經許可而持有之。嗣於94年4 月8 日15
    時35分許，為警持本院核發之搜索票，至甲○○位於高雄市
    左營區○○○路1 號5 樓之9 住處依法執行搜索時，當場在
    甲○○住處房間內，查獲上揭改造手槍1 支及彈匣1 個。
二、案經高雄市政府警察局左營分局報告台灣高雄地方法院檢察
    署檢察官偵查起訴。
    理  由
一、上揭事實，業據被告甲○○於警訊、偵查及本院審理中均坦
    白承認，復有查獲時之照片9 張附卷可憑，及扣案之改造手
    槍（槍枝管制編號0000000000號，含彈匣1 個）1 支在卷可
    資佐證，而該扣案之改造手槍經送內政部警政署刑事警察局
    鑑定結果：「送鑑改造手槍1 枝（含彈匣，槍枝管制編號00
    00000000號），認係由仿COLT半自動手槍製造之玩具手槍，
    拆除槍管內阻鐵改造而成之改造手槍，經檢視，槍身、滑套
    為金屬材質，槍管為塑膠材質，機械性能良好，經實際裝填
    適用子彈（以送鑑玩具金屬彈殼加裝底火、玩具底火片2片
    （替代火藥）及直徑約6mm 、重0 點88克之鋼珠組合而成）
    試射結果，因槍管無法承受子彈爆炸之高壓而爆裂，惟仍測
    得鋼珠之發射速度為361 公尺/ 秒，計算其動能為57點34焦
    耳，單位面積動能為202 點8 焦耳/ 平方公分。」，此有該
    局槍彈鑑定書（94年4 月28日刑鑑字第0940057194號）1 份
    在卷可憑，而依該鑑定書所附註有關殺傷力之相關數據，認
    為：本局對活豬作射擊測試結果，彈丸單位面積動能達24焦
    耳/ 平方公分，則足以穿入豬隻皮肉層；依日本科學警察研
    究所之研究結果，彈丸單位面積動能達20焦耳/ 平方公分，
    則足以穿入人體皮肉層。本件被告持有之上開改造手槍，依
    上揭鑑定報告書所測試發射鋼珠後之單位面積動能，顯足以
    穿入人體皮肉層，而對人身體造成嚴重傷害，自足認具有殺
    傷力。是綜上所述，被告之自白堪認與事實相符，本件事證
    明確，其有上揭未經許可，持有可發射子彈具有殺傷力改造
    手槍之犯行，應堪認定。
二、按未經許可，持有具有殺傷力搶械之行為，係行為之繼續而
    非狀態之繼續，亦即該槍械一經行為人持有，罪即成立，但
    其完結須繼續至持有行為終了時為止，而槍砲彈藥刀械管制
    條例已於94年1 月26日修正公布，並於同年月28日生效，其
    中修正前第11條第4 項未經許可持有具有殺傷力槍械之處罰
    ，於修正後移列至第8 條第4 項，並將第11條予以刪除，而
    刑度則由「1 年以上7 年以下有期徒刑，併科新台幣7 百萬
    元以下罰金」，提高為「3 年以上10年以下有期徒刑，併科
    新臺幣7 百萬元以下罰金。」，惟被告之持有犯行係繼續至
    修法之後，應直接適用新法規定，而無新舊法比較問題，應
    予敘明。核被告所為，係犯修正後槍砲彈藥刀械管制第8 條
    第4 項之未經許可，持有可發射子彈具有殺傷力之改造手槍
    罪。起訴書犯罪事實欄雖記載被告於購入上開手槍後，有將
    該把手槍加以改造成為具有殺傷力之手槍，似認被告觸犯製
    造手槍罪嫌（惟起訴書所犯法條欄所引法條卻係持有手槍罪
    嫌），嗣檢察官於本院審理中就被告起訴罪名，已明確表示
    係起訴被告涉犯持有手槍罪嫌，並變更起訴法條為修正後槍
    砲彈藥刀械管制第8 條第4 項之罪嫌，本院認檢察官就本案
    起訴法條所為變更，應屬適當，合予敘明。爰審酌被告任意
    持有具有殺傷力之手槍，足以對社會治安造成危害，惟念及
    被告犯後均坦認犯行，且其並無刑事犯罪前科，有台灣高等
    法院被告前案紀錄表1 份在卷可憑，素行尚可，及其他一切
    情狀，量處如主文所示之刑，並就罰金部分諭知易服勞役之
    折算標準。扣案之被告所持有上開具有殺傷力之改造手槍（
    槍枝管制編號0000000000號，含彈匣1 個）1 支，屬違禁物
    ，應依刑法第38條第1 項第1 款規定，宣告沒收。
據上論斷，應依刑事訴訟法第299 條第1 項前段，修正後槍砲彈
藥刀械管制條例第8 條第4 項，刑法第11條前段、第42條第2 項
、第38條第1 項第1 款，罰金罰鍰提高標準條例第2 條，現行法
規所定貨幣單位折算新台幣條例第2 條，判決如主文。
中　　華　　民　　國　　94　　年　　9 　　月　　28　　日
                  刑事第十五庭  審判長法　官  唐照明
                                      法  官  盧怡秀
                                      法  官  呂憲雄
以上正本證明與原本無異。
如不服本判決，應於收受送達後10日內向本院提出上訴書狀。
中　　華　　民　　國　　94　　年　　9 　　月　　30　　日
　　　　　　　　　　　　　　　　　　  書記官  吳良美
附錄本判決論罪科刑法條
修正後槍砲彈藥刀械管制條例第8條第4項
未 經許可，持有、寄藏或意圖販賣而陳列第1 項所列槍枝者，
 處3 年以上10年以下有期徒刑，併科新臺幣700 萬元以下罰金
 。
